臺灣基隆地方法院刑事判決　　　　　　　　　　　　　九十三年度交訴字第一七號
　　公　訴　人　臺灣基隆地方法院檢察署檢察官
　　被　　　告　甲○○　男　三.
右列被告因業務過失致死案件，經檢察官提起公訴（九十二年度偵字第三八五七號、
九十二年度偵字第三八六二號），本院合議庭裁定由受命法官獨任進行簡式審判程序
，判決如左︰
    主    文
甲○○從事業務之人，因業務上之過失致人於死，處有期徒刑陸月，如易科罰金，以
佰元折算壹日；緩刑年。
    理    由
一、犯罪事實：
    本件本院認定之犯罪事實與起訴書之記載相同，引用之（如附錄二）。
二、證據名稱：
    (一)被告甲○○於基隆市警察局第四分局詢問中（見九十二年度偵字第三八五七號
      偵查卷第六至九頁）、檢察官偵訊中（同前偵查卷第二八至二九頁、九十二年
      度相字第四二三號相驗卷宗第十頁）及本院審理中之自白。
    (二)道路交通事故現場圖、道路交通事故調查報告表(一)(二)、道路交通事故現場談話
      紀錄表(一)（附於九十二年度偵字第三八五七號偵查卷第十八至二一頁）。
    (三)道路交通事故現場照片五幀（附於九十二年度偵字第三八五七號偵查卷第十五
      至十七頁）。
    (四)被告之職業小型車駕駛執照及車號六Ｄ─○三九號營業小客車之行車執照影本
      各一份（附於九十二年度偵字第三八五七號偵查卷第二三頁）。
    (五)長庚紀念醫院診斷證明書一份（附於九十二年度相字第四二三號相驗卷宗第六
      頁）。
    (六)臺灣基隆地方法院檢察署勘（相）驗筆錄（附於九十二年度相字第四二三號相
      驗卷宗第八頁）、相驗屍體證明書（附於九十二年度相字第四二三號相驗卷宗
      第十二頁）、驗斷書（附於九十二年度相字第四二三號相驗卷宗第十八至二二
      頁）各一份及照片十幀（附於九十二年度相字第四二三號相驗卷宗第十三至十
      七頁）。
    (七)臺灣省基宜區車輛行車事故鑑定委員會基宜鑑字第九二○八五三號鑑定意見書
      （附於九十二年度偵字第三八六二號偵查卷第四至七頁）及臺灣省車輛行車事
      故覆議鑑定委員會九十三年四月二十八日府覆議字第九三一○二二五號函（附
      於九十二年度偵字第三八六二號偵查卷第二四頁）各一份。
    (八)證人即基隆市消防局第四分隊隊員張壹凱、張園愷證述關於事故現場之狀況（
      九十三年三月四日偵訊筆錄，見九十二年度偵字第三八六二號偵查卷第一四至
      一八頁）。
三、論罪及科刑之理由：
    (一)核被告所為，係犯刑法第二百七十六條第二項之業務過失致人於死罪。
    (二)被告於撞及被害人肇事後，警察知悉犯人之前，立即委由所搭載之乘客以電話
      報警，報明肇事人之姓名及肇事地點，被告並停留於事故現場，向到場處理之
      警員自首並接受裁判，此有卷附「基隆市○○○道路交通事故報案人須知」一
      份可稽（附於九十二年度偵字第三八五七號偵查卷第二二頁），且經證人張壹
      凱於偵訊中證述屬實；足認被告係於警察未發覺犯罪之前自首，應依刑法第六
      十二條之規定，減輕其刑。
    (三)本院審酌被告為從事營業小客車駕駛業務之人，尤應注意保護用路行人之安全
      ，在雨天凌晨駕車竟疏於注意車前穿越道路之行人而肇事，其出於過失而犯罪
      ，肇事結果嚴重，惟尚能立即報警努力對被害人加以救護，並坦承犯行接受裁
      判，犯罪後態度尚佳等一切情狀，量處如主文所示之刑，並諭知易科罰金之折
      算標準。
    (四)查被告前未曾受有期徒刑以上刑之宣告，有被告全國前案紀錄表一份在卷可稽
      ，其犯罪後已知悔悟，並與被害人家屬達成民事和解（有本院九十三年度交附
      民字第二０號和解筆錄一份附卷可參），本院認其經此教訓後，當知警惕，應
      無再犯之虞，因認其所宣告之刑，以暫不執行為適當，併予宣告緩刑三年，以
      啟自新。
四、適用之法律依據：
    刑事訴訟法第二百七十三條之一第一項、第二百九十九條第一項前段、第三百十
    條之一，刑法第二百七十六條第二項、第六十二條、第四十一條第一項前段、第
    七十四條第一款，罰金罰鍰提高標準條例第一條前段、第二條。
本案經檢察官丙○○到庭執行職務。
中　　　華　　　民　　　國　　九十三　　年　　　八　　　月　　　六　　　日
                                  臺灣基隆地方法院刑事第一庭
                                      法  官  蔡岱霖
右正本證明與原本無異。
對於本件判決如有不服，應於收受送達後十日內，向本院提出上訴書狀，上訴於臺灣
高等法院，並按他造當事人之人數附具繕本。
                                      書記官  明祖斌
中　　　華　　　民　　　國　　九十三　　年　　　八　　　月　　　六　　　日
附錄一：
論罪之法條全文
刑法第二百七十六條
　　因過失致人於死者，處二年以下有期徒刑、拘役或二千元以下罰金。
    從事業務之人，因業務上之過失犯前項之罪者，處五年以下有期徒刑或拘役，得
    併科三千元以下罰金。
附錄二：
臺灣基隆地方法院檢察署檢察官起訴書　　　　　　　九十二年度偵字第三八五七號
　　　　　　　　　　　　　　　　　　　　　　　　九十二年度偵字第三八六二號
　　被　　　告　甲○○　男　三十六歲（民國○○○年○月○日生）
　　　　　　　　　　　　住基隆市○○區○○路一六八巷九弄二十八號三樓
　　　　　　　　　　　　身分證統一編號：Ｅ一二八三六九八五號
右被告因過失致死案件，已經偵查終結，認應該提起公訴，茲將犯罪事實及證據並所
犯法條分敘如左：
　　　　犯罪事實
一、甲○○以駕駛計程車為業，為從事業務之人。於民國九十二年十一月二十一日六
　　時十分許，駕駛車號六Ｄ─０三九號之營業用小客車，沿基隆市○○路內側車道
　　往忠三路方向行駛，途經基隆市○○路八十七號前，本於汽車行駛時，應注意車
　　前狀況，隨時採取必要之安全措施，而依當時情形亦無不能注意之情事，竟疏於
　　注意及此，適有孫文楷徒步橫越該處馬路，當時因天雨導致視線不良，迨甲○○
　　看見孫文楷時，已然避煞不及，不慎撞及孫文楷，致其頭部受有外傷，經送往基
　　隆市長庚醫院急救，仍因顱內出血不治死亡。
二、案經孫文楷之女乙○○訴由基隆市警察局第四分局報告及本署檢察官據報相驗後
　　偵辦。
　　　　證據並所犯法條
一、訊據被告甲○○對右揭犯罪事實坦承不諱，且查，被害人孫文楷因本件車禍受傷
　　死亡，業經本署檢察官督同檢驗員相驗屬實，製有勘驗筆錄、相驗屍體證明書、
　　驗斷書在卷可憑。次查，對於車禍發生之現場及車輛所生損害等情，此有道路交
　　通事故現場圖一紙、道路交通事故調查報告表一份及照片數幀附卷可稽。按汽車
　　行駛時，駕駛人應注意車前狀況，隨時採取必要之安全措施，道路交通安全規則
　　第九十四條第三項定有明文，被告駕駛車輛自應注意上開規定。又依附卷之道路
　　交通事故調查報告表所載，本件肇事時，天候為雨、晨或暮光且路面濕潤，則肇
　　事彼時，被告更應隨時注意車前狀況行進，依當時客觀情形，又無不能注意之情
　　形，竟疏未注意，致撞及被害人，足證被告之行為顯有過失，且被告之過失駕車
　　肇事行為與上開結果間，自有相當因果關係，臺灣省基宜區車輛行車事故鑑定委
　　員會出具之鑑定意見書亦採此見解，此有鑑定意見書一份在卷可參。本件事證明
　　確，被告犯嫌堪予認定。
二、核被告所為，係犯刑法第二百七十六條第二項之業務過失致死罪嫌。
三、依刑事訴訟法第二百五十一條第一項提起公訴。
　　此　　致
臺灣基隆地方法院
中　　　華　　　民　　　國　　九十三　　年　　　六　　　月　　 十六 　　日
　　　　　　　　　　　　　　　　　　　檢　察　官　陳　慧　玲
右正本證明與原本無異
中　　　華　　　民　　　國　　九十三　　年　　　六　　　月　　 十八 　　日
　　　　　　　　　　　　　　　　　　　書　記　官　林　宜　佳
附錄所犯法條：
中華民國刑法第二百七十六條第二項
(過失致死罪)
因過失致人於死者，處二年以下有期徒刑、拘役或二千元以下罰金。
從事業務之人，因業務上之過失犯前項之罪者，處五年以下有期徒刑或拘役，得併科
三千元以下罰金。
